# 资产相关递延收益

提问人：zhongzhao433 时间：2015-02-12 17:06:16
企业搞个项目，项目期为两年，政府补助金额为 2000 万，文件里预计设备补助 1000 ，在两年期间，设备陆陆续续的购买，可能存在几十项的设备，而且企业购买的设备的金额也不可能是 1000 万，那么这个和资产相关的政府补助怎么去摊销？

回答人：chenyiwei
比较准确的做法是按照该项目各项资产的投资额比例，将该项与资产相关的政府补助分拆到各单项资产，分别在各单项资产的折旧或摊销年限内摊销计入营业外收入。如果资产数量较大，这样做不切实可行的，可以计算一个所有资产的加权平均折旧或摊销年限，在该年限内结转递延收益（条件是所涉及的资产基本同时达到预定可使用状态，转固时间较为接近）。

提问人：nappeng 时间：2015-02-13 15:30:01
此类项目如果需要验收，如何考虑？如果验收未通过，怎么处理！？

回答人：chenyiwei
如果根据历史经验，能够合理保证将通过验收的，则通过验收并不是将政府补助结转损益的前提条件。 如果验收是实质性的程序，且不确定性较大，导致企业无法合理确定能否满足政府补助所附条件的，则收到的政府补助款项暂挂专项应付款，到确定满足条件（如验收通过）后转入递延收益，在相关资产的剩余折旧年限内摊销该递延收益。

提问人：nappeng 时间：2015-02-27 16:13:34
可不可以直接先挂入“递延收益”，不通过“专项应付款”

回答人：chenyiwei
贷记递延收益就意味着满足了政府补助准则第五条规定的政府补助确认条件，即企业预计将会满足政府补助所附的条件。如果在收到拨款时就可以确认将满足政府补助所附条件的，可以直接贷记递延收益，不通过专项应付款。

提问人：zhanglifa 时间：2015-04-20 11:24:22
与资产相关的递延收益，是否可以在资产负债表日确认递延所得税资产呢？

回答人：chenyiwei
收到时在税法上作为应税收入的，在满足未来有足够应纳税所得额的限制条件的前提下，可以确认递延所得税资产；免税收入、不征税收入不确认递延所得税资产。

提问人：tree1002 时间：2015-06-14 19:39:11
我们现在碰到跟资产相关的补助中，企业为了项目有购买或者构建固定资产，有发生费用，而且同一个项目补助中固定资产有涉及房屋建筑物，也有涉及机器设备，各项固定资产剩余年限并不接近，甚至差别还较大，实际操作中应该怎么处理？按照比例分摊至各项固定资产或者费用，然后跟资产相关的按照各单项固定资产的剩余年限分摊，跟费用相关的直接计入营业外收入？而且这个企业还涉及的问题就是有些项目申报中的部分固定资产实际并未购买或者构建；有些项目申报中的固定资产统称（比如生产线、系统之类的），项目资料中落实不到具体的各个单项资产。目前项目组的相关审计人员由于不能完全清楚的获取所有项目涉及到的所有固定资产清单以及费用清单，是按照项目中投资最大的固定资产的剩余年限分摊来处理，无项目验收书面资料的就按照企业提供的大概的验收时间来确定开始分摊递延收益的时点，但是因为这个企业每年政府补助项目较多，每年金额较大，项目组的处理方式对企业的利润影响也较大，涉及新三板项目申报，请教陈版主能指导一个比较合理的操作方式，万分感谢......

回答人：chenyiwei
从你说的情况看，该公司账务处理基础工作较差，目前还不具备规范地使用政府补助准则进行会计处理的条件。首先还是建议通过账务梳理搞清楚补助与各项资产对应的金额、起摊时间等，尽可能合理地将补助总额基于系统、合理的方式分摊到每一项具体资产项目。如果确实不切实可行的，则对与资产相关的政府补助可采用你所说的“按照项目中投资最大的固定资产的剩余年限分摊”或按照该项目中购建的固定资产的加权平均年限进行摊销等。